【裁判字號】    99,上訴,2846
【裁判日期】    990907
【裁判案由】    毒品危害防制條例
【裁判全文】
臺灣高等法院刑事判決                99年度上訴字第2846號
上  訴  人
即  被  告  甲○○
上列上訴人因違反毒品危害防制條例案件，不服臺灣臺北地方法
院99年度訴字第568號，中華民國99年7月13日第一審判決（起訴
案號：臺灣臺北地方法院檢察署99年度毒偵字第1081號），提起
上訴，本院判決如下：
    主  文
上訴駁回。
    事  實
本審認定之事實與第一審判決書所記載之事實相同，茲引用之。
    理  由
一、按依刑事訴訟法第350條、第361條、第362條、第367條規定
    ，不服地方法院之第一審判決而上訴者，須提出上訴書狀，
    並應敘述具體理由，為上訴必備之程式；其所提出之書狀未
    敘述上訴理由，或僅曾以言詞陳述上訴理由者，均應於上訴
    期間屆滿後20日內補提理由書於第一審法院。第一審法院經
    形式審查，認逾期未補提上訴理由者，應定期間先命補正；
    逾期未補正者，為上訴不合法律上之程式，應以裁定駁回。
    倘已提出上訴理由，但所提非屬具體理由者，則由第二審法
    院以上訴不合法律上之程式，判決駁回。而所謂具體理由，
    必係依據卷內既有訴訟資料或提出新事證，指摘或表明第一
    審判決有何採證認事、用法或量刑等足以影響判決本旨之不
    當或違法，而構成應予撤銷之具體事由，始克當之（例如：
    依憑證據法則具體指出所採證據何以不具證據能力，或依憑
    卷證資料，明確指出所為證據證明力之判斷如何違背經驗、
    論理法則）；倘僅泛言原判決認定事實錯誤、違背法令、量
    刑失之過重或輕縱，而未依上揭意旨指出具體事由，或形式
    上雖已指出具體事由，然該事由縱使屬實，亦不足以認為原
    判決有何不當或違法者（例如：對不具有調查必要性之證據
    ，法院未依聲請調查亦未說明理由，或援用證據不當，但除
    去該證據仍應為同一事實之認定），皆難謂係具體理由，俾
    與第二審上訴制度旨在請求第二審法院撤銷、變更第一審不
    當或違法之判決，以實現個案救濟之立法目的相契合，並節
    制濫行上訴（最高法院97年度台上字第892 號、97年度台上
    字第1402號、98年度台上字第2133號、98年度台上字第2158
    號、98年度台上字第2189號、98年度台上字第2204號等判決
    意旨參照）。又原審法院對上訴書狀有無記載理由，為形式
    上之審查，認有欠缺，且未據上訴人自行補正者，固應定期
    間先命補正。然上訴理由是否具體，依96年7月4日刑事訴訟
    法第361 條修正理由三之說明，屬第二審法院審查範圍，不
    在命補正之列。
二、原審判決上訴人即被告甲○○犯施用第一級毒品罪（累犯）
    ，處有期徒刑八月。被告上訴意旨略以：依大法官會議釋字
    第509號解釋理由及最高法院68年台上字第1325號判決，基
    於憲法合憲性、法律平等原則，關係人警員莊世昌，所做供
    詞疑有語塞，真意不甚，再者，在庭訊時上訴人再請求二個
    小時最後陳述時間，未經原審核准，再請求半小時、十分鐘
    ，也未經原審核准，敬請明察云云。
三、經查，原審判決依憑被告自白、尿液檢體委驗單、臺灣尖端
    先進生技醫藥股份有限公司99年2月1日濫用藥物檢驗報告等
    證據，認定上訴人有施用第一級毒品海洛因之犯行，已詳敘
    所憑證據與認定之理由，從形式上觀察並無任何憑空推論之
    情事，所為論斷，亦與經驗法則、論理法則，均屬無違。而
    刑之量定，為求個案裁判之妥當性，法律賦予法院裁量之權
    。量刑輕重，屬為裁判之法院得依職權自由裁量之事項，苟
    其量刑已以行為人之責任為基礎，並斟酌刑法第57條各款所
    列情狀，在法定刑度內，酌量科刑，如無偏執一端，致明顯
    失出失入情形，上級審法院即不得單就量刑部分遽指為不當
    或違法。原判決關於科刑之部分，已說明被告於受有期徒刑
    執行完畢5年之內再犯有期徒刑以上之施用第一級毒品罪，
    為累犯，應依刑法第47條第1項之規定加重其刑，且依證人
    即承辦警員莊世昌之證詞，被告符合自首之要件，依刑法第
    62條前段之規定減輕其刑，並依法先加後減之，復已依刑法
    第57條各款所列情狀，審酌被告施用毒品，足以戕害其身心
    ，滋生其他犯罪，惡化治安，嚴重損及公益，且被告前曾犯
    有施用毒品，經觀察勒戒及強制戒治執行完畢，其竟再為本
    件施用毒品犯行，顯見其不思悔改，自我控制能力亦顯不佳
    ；惟另考量被告於犯後已能坦承犯行，而其施用毒品之行為
    於本質上係屬自我戕害行為，反社會性之程度應屬較低，兼
    衡其犯罪動機、目的、智識程度非高及其家庭經濟狀況等一
    切情狀，而為量刑之準據，經核並無量刑輕重相差懸殊等裁
    量權濫用之情形。上訴人所執上訴理由，純係對原判決已詳
    予說明審酌之事項，以無關之大法官會議釋字第509號解釋
    理由內容及最高法院判決意旨漫為爭執，亦不足以認為原判
    決有何不當或違法之處，其顯非依據卷內訴訟資料，具體指
    摘判決於認定事實、適用法律或量刑等項有何不當或違法之
    處，揆諸前開說明，其上訴為不合法律上之程式，應予駁回
    ，並不經言詞辯論為之。
據上論斷，應依刑事訴訟法第367條前段、第372條、第373條，
判決如主文。
中    華    民    國    99    年    9     月    7     日
                  刑事第二十三庭審判長法  官  許宗和
                                      法  官  沈君玲
                                      法  官  林海祥
以上正本證明與原本無異。
如不服本判決，應於收受送達後10日內向本院提出上訴書狀，其
未敘述上訴之理由者並得於提起上訴後10日內向本院補提理由書
（均須按他造當事人之人數附繕本）「切勿逕送上級法院」。
                                      書記官  吳鎮鑫
中    華    民    國    99    年    9     月    8     日

司法院資訊處製作；財團法人民間司法改革基金會備份。
